臺灣臺南地方法院刑事裁定
110年度撤緩字第189號
聲  請  人  臺灣臺南地方檢察署檢察官
受  刑  人  蔡敦祐



上列聲請人因受刑人公共危險等案件，聲請撤銷緩刑（110年度
執聲字第1263號），本院裁定如下：
    主  文
聲請駁回。
    理  由
一、聲請意旨略以：受刑人因犯不能安全駕駛致交通危險案件，
    經本院以109年度交訴字第167號判決判處有期徒刑2月，緩
    刑5年，於民國110年2月10日確定在案，緩刑期間至115年2
    月9日止。惟受刑人於緩刑期內之110年2月10日故意更犯毀
    棄損壞案件，經本院以110年度簡字第1282號判處拘役59日
    ，於前案緩刑期間內之110年9月15日確定，迄今未逾6月，
    是受刑人有刑法第75條之1第1項第2款所定撤銷緩刑宣告之
    情形，爰依刑事訴訟法第476條規定，聲請撤銷受刑人前開
    緩刑之宣告等語。
二、按受緩刑之宣告，於緩刑期內因故意犯他罪，而在緩刑期內
    受6月以下有期徒刑、拘役或罰金之宣告確定，足認原宣告
    之緩刑難收其預期效果，而有執行刑罰之必要者，「得」撤
    銷其宣告，刑法第75條之1第1項第2款定有明文，考本條文
    於94年2月2日新增訂時之立法意旨略以：關於緩刑之撤銷，
    現行法第75條第1項固已設有2款應撤銷之原因；至得撤銷緩
    刑之原因，則僅於保安處分章內第93條第3項與撤銷假釋合
    併加以規定，體例上不相連貫，實用上亦欠彈性，爰增訂得
    撤銷緩刑之原因，其中現行關於緩刑前或緩刑期間故意犯他
    罪，而在緩刑期內受得易科罰金之有期徒刑之宣告者，列為
    應撤銷緩刑之事由，因認過於嚴苛，而排除第75條應撤銷緩
    刑之事由，移列至得撤銷緩刑事由，俾使「法官依被告再犯
    情節，而裁量是否撤銷先前緩刑之宣告」，以資彈性適用；
    且本條採用裁量撤銷主義，賦予法院撤銷與否之權限，特於
    第1項規定實質要件為「足認原宣告之緩刑難收其預期效果
    ，而有執行刑罰之必要」，供作審認之標準。亦即於上揭「
    得」撤銷緩刑之情形，法官應依職權本於合目的性之裁量，
    妥適審酌受刑人所犯前後數罪間，關於再犯情節、法益侵害
    之性質、再犯之原因、違反法規範之情節是否重大、受刑人
    主觀犯意所顯現之惡性及其反社會性等情，是否已使前案原
    為促使惡性輕微之受刑人或偶發犯、初犯改過自新而宣告之
    緩刑，已難收其預期之效果，而確有執行刑罰之必要，此與
    刑法第75條第1項所定2款要件有一具備，即毋庸再行審酌其
    他情狀，應逕予撤銷緩刑之情形完全不同，故在緩刑期內因
    故意犯他罪，而在緩刑期內受6月以下有期徒刑、拘役或罰
    金之宣告確定者，並非均應一律撤銷其緩刑宣告，應由法院
    斟酌原宣告之緩刑是否難收預期效果，而有執行刑罰之必要
    ，再決定是否撤銷緩刑之宣告，合先敘明。
三、經查：
  ㈠受刑人因公共危險等案件，經本院以109年度交訴字第167號
    判決判處有期徒刑2年，緩刑5年，緩刑期間付保護管束，並
    應於緩刑期間內接受法治教育2場次，及應於判決確定之日
    起4年內，向執行檢察官指定之政府機關、政府機構、行政
    法人、社區或其他符合公益目的之機構或團體，提供40小時
    之義務勞務，該判決於110年2月10日確定在案。而受刑人於
    緩刑期內之110年2月10日故意更犯毀棄損壞案件，經本院以
    110年度簡字第1282號判處拘役59日，於前案緩刑期間內之1
    10年9月15日確定等情，有上開判決書正本、臺灣高等法院
    被告前案紀錄表在卷可憑，此部分事實應堪認定。
  ㈡惟刑法第75條之1第2款所示得撤銷受刑人所受緩刑宣告之要
    件，除受刑人受緩刑之宣告而於緩刑期內因故意犯他罪，且
    在緩刑期內受得易科罰金之有期徒刑、拘役或罰金之宣告確
    定外，尚需有足認原宣告之緩刑難收其預期效果，而有執行
    刑罰之必要者之事實事證，始得依前開規定撤銷其所受之緩
    刑宣告。本院斟酌受刑人前受緩刑宣告之案件，所為係不能
    安全駕駛致交通危險之犯行，而其於緩刑期內再犯者，則為
    毀棄損壞犯行，兩者行為態樣、構成要件性質均有相當之差
    異，故難僅以受刑人於緩刑期內所為毀棄損壞犯行，即認受
    刑人前所受緩刑之宣告已達難收其預期效果，而有執行刑罰
    必要之程度；又受刑人於前案與被害人家屬達成民事調解，
    如數賠償新臺幣290萬元，獲得被害人家屬原諒，而其後案
    係因告訴人表示不願和解，致未進行調解，而遭法院判決判
    處拘役59日，顯見後案之犯罪情節、所生危害，尚非甚鉅，
    倘僅以被告犯後案所處拘役59日之刑度，而將前案之緩刑撤
    銷，顯然有輕重失衡之虞，有違比例原則；復審酌受刑人於
    前、後案中對於自身犯行均坦承不諱，坦然面對司法及處罰
    之態度，以及受刑人除上揭前、後案外，其後別無因故意犯
    罪而遭法院論罪科刑之前科紀錄等情，足徵其主觀犯意所顯
    現之惡性及其反社會性並非重大。綜上各節判斷，並基於刑
    法謙抑性的立法目的及受刑人之犯罪情狀、侵害法益性質、
    違反法規範情節、再犯原因、主觀惡性、反社會性及犯後態
    度等一切情形，應認受刑人尚未有執行前案刑罰之必要。此
    外，聲請人並未提出其他相關事證足認受刑人確有非予執行
    刑罰，否則難收其預期效果之情狀，從而，因認本件聲請撤
    銷受刑人前所受緩刑之宣告為無理由，應予駁回。
四、依刑事訴訟法第220條，裁定如主文。
中　　華　　民　　國　　110 　年　　11　　月　　30　　日
 　　　　　　　　 刑事第七庭    法　官　郭千黛
以上正本證明與原本無異。
如不服本裁定，應於送達後5日內，向本院提出抗告狀（應附繕
本）。
                          　　　書記官　黃瓊蘭
中　　華　　民　　國　　110 　年　　12　　月　　3 　　日